【裁判字號】    98,上,441
【裁判日期】    991005
【裁判案由】    損害賠償等
【裁判全文】
臺灣高等法院民事判決                   98年度上字第441號
上  訴  人    霖誠貿易有限公司
兼法定代理人  乙○○
共      同
訴訟代理人    張天欽律師
              黃于玶律師
上  訴  人    甲○○
被  上訴人    戊○○○兼丁○.
              丙○○兼丁○○.
前  三  人
訴訟代理人  龔維智律師
上列當事人間請求損害賠償等事件，兩造對於中華民國98年8月
31日臺灣板橋地方法院97年度訴字第867號第一審判決提起上訴
，本院於99年9月21日言詞辯論終結，判決如下：
    主    文
霖誠貿易有限公司、乙○○、甲○○上訴均駁回。
第二審訴訟費用由上訴人各自負擔。
    事    實    及    理    由
一、程序部分：
  (一)被上訴人丁○○於民國（下同）98年7月3日死亡，被上訴人
    戊○○○、丙○○為其繼承人，其餘繼承人則拋棄繼承，經
    戊○○○、丙○○於98年10月20日具狀承受訴訟（見本院卷
    第76至82頁），應予准許。
  (二)按訴狀送達後，原告固不得將原訴變更或追加他訴，但如係
    擴張或減縮應受判決事項之聲明者，不在此限，民事訴訟法
    第446條第1項但書及第255條第1項第3款分別定有明文。查
    上訴人霖誠貿易有限公司（下稱霖誠公司）、乙○○於原審
    98年2月6日具狀聲明「(一)甲○○應給付霖誠公司新台幣（下
    同）400萬元，及自起訴狀繕本送達翌日起至清償日止，按
    年息百分之五計算之利息。(二)丁○○、戊○○○、丙○○應
    連帶給付乙○○、霖誠公司各50萬元，及自起訴狀繕本送達
    翌日起至清償日止，按年息百分之五計算之利息」（見原審
    卷第162頁），原審判命甲○○應給付霖誠公司329萬9019元
    （參見原審99年8月24日更正裁定），及自97年3月21日起至
    清償日止按年息百分之五計算之利息；駁回霖誠公司與乙○
    ○其餘請求。霖誠公司與乙○○98年4月20日上訴聲明「(一)
    原判決關於駁回霖誠公司及乙○○後開第(二)、(三)項部分廢棄
    。(二)上開廢棄部分，甲○○應再給付霖誠公司『79萬0981元
    』，及自起訴狀繕本送達翌日起至清償日止按年息百分之五
    計算之利息。(三)『丁○○』、戊○○○、丙○○應連帶給付
    霖誠公司、乙○○各50萬元，及自起訴狀繕本送達翌日起至
    清償日止按年息百之五計算之利息。(四)…」（見本院卷第13
    、14頁）。後於99年9月21日言詞辯論期日減縮上訴聲明為
    「(一)原判決關於駁回霖誠公司及乙○○後開第(二)、(三)項部分
    廢棄。(二)上開廢棄部分，甲○○應再給付霖誠公司70萬0981
    元，及自起訴狀繕本送達翌日起至清償日止按年息百分之五
    計算之利息。(三)戊○○○、丙○○應連帶給付霖誠公司、乙
    ○○各50萬元，及自起訴狀繕本送達翌日起至清償日止按年
    息百分之五計算之利息。(四)…」（見本院卷第143頁），依
    前開規定，亦應准許。
  (三)再按，當事人不得提出新攻擊或防禦方法，但對於在第一審
    已提出之攻擊或防禦方法為補充者，或是不許其提出顯失公
    平者，不在此限，民事訴訟法第447條第1項第3、6款亦分別
    定有明文。霖誠公司於99年6月18日具狀，請求調取台北富
    邦商業銀行股份有限公司民權分公司之甲○○帳戶，自92
    年1月至95年7月之帳戶交易明細（見本院卷115頁），核係
    補充原審調查甲○○帳戶金錢往來之證據方法，亦應准許。
二、霖誠公司、乙○○主張：乙○○與兄長丁○○出資成立霖誠
    公司，並由乙○○擔公司負責人。上訴人甲○○（丁○○媳
    婦、丙○○之妻）自87年6月8日至95年7月10日任職霖誠公
    司會計，竟於離職前將公司客戶所交付如附表1、2合計102
    張支票侵占入己，其中附表2所載78張支票，先後存入甲○
    ○在新光商業銀行五常分行第000000000000號活儲帳戶（下
    稱甲○○新光帳戶），金額達329萬9019元。附表1、2支票
    面額雖僅370萬2207元，依常理推論甲○○侵占款項達700
    萬元；霖誠公司得依債務不履行、侵權行為與不當得利法則
    一部訴求400萬元。再者，丁○○、戊○○○、丙○○於95
    年9月13日發函予霖誠公司客戶，陳稱：「乙○○涉有業務
    侵占、背信等罪嫌，並經多次苦勸無效…」、「望請貴公司
    與霖誠公司業務往返時，務必優先考量自身權益，以免自身
    權益無辜受損」，損害霖誠公司與乙○○名譽，數十家客戶
    且不再與霖誠公司往來，戊○○○、丙○○應負侵權行為損
    害賠償責任。爰基於債務不履行、侵權行為與不當得利法則
    ，訴請給付等語〔於原審聲明：如前段理由(二)所示，原審判
    決（含更正裁定）命甲○○應給付霖誠公司329萬9019元，
    及自97年3月21日起至清償日止按年息百分之五計算之利息
    ；駁回霖誠公司與乙○○其餘請求。兩造均就敗訴部分上訴
    〕。並上訴與答辯聲明：(一)原判決關於駁回霖誠公司及乙○
    ○後開第(二)、(三)項部分廢棄。(二)上開廢棄部分，甲○○應再
    給付霖誠公司70萬0981元，及自起訴狀繕本送達翌日起至清
    償日止按年息百分之五計算之利息。(三)戊○○○、丙○○應
    連帶給付霖誠公司、乙○○各50萬元，及自起訴狀繕本送達
    翌日起至清償日止按年息百分之五計算之利息。(四)願供擔保
    請准宣告假執行。(五)甲○○上訴駁回。
三、甲○○、戊○○○、丙○○則以：
  (一)甲○○部分：霖誠公司並未證明附表1支票遭甲○○侵占，
    商業支票日曆簿雖記載附表1所示支票，並蓋用「霖誠貿易
    有限公司」、「0000000000000」戳章，但是上述戳章意義
    不明，且戳章位於甲○○姓名章之後，顯係甲○○離職後由
    他人蓋用戳記，自不得推測附表1所示24張支票遭甲○○侵
    占。何況，甲○○新光帳戶係供霖誠公司使用，用以支付員
    工餐費、加油費、出差費等開銷，故附表2支票所列78張支
    票並未遭侵占。再者，95年7月3日雖將面額30萬1500元支票
    存入甲○○新光帳戶，然於同年月5日轉存霖誠公司在合作
    金庫民權分行所開設第016607號支票帳戶，並無侵吞情事云
    云。並上訴及答辯聲明：(1)原判決不利於甲○○部分廢棄。
    (2)上開廢棄部分，霖誠公司第一審之訴及假執行之聲請均駁
    回。
  (二)戊○○○、丙○○部分：丁○○、戊○○○、丙○○於95年
    9月13日發函予霖誠公司客戶一事，雖經霖誠公司與乙○○
    提出妨害名譽等告訴，但臺灣臺北地方法院檢察署檢察官以
    96年度偵字第21395號處分不起訴，況且乙○○於95年1至4
    月，將霖誠公司客戶支票，存入其個人在合作金庫銀行開設
    000000000000號帳戶內，故信函所述內容並非虛假。霖誠公
    司並未證明下游廠商因此不再與其交易，乙○○亦未說明名
    譽受有何種痛苦，自無從請求賠償精神損害等語。並答辯聲
    明：霖誠公司與乙○○上訴駁回。如受不利判決，願供擔保
    請准宣告免為假執行。
四、兩造不爭執事實：（見本院卷第46頁）
  (一)附表1、2所示102張支票係霖誠公司客戶支付貨款支票。自
    93年7月13日起至95年7月3日止，附表2所示霖誠公司貨款支
    票78張（含附表1附註所列12張支票共49萬7126元），均存
    入甲○○新光帳戶，金額共329萬9019元。
  (二)丁○○、戊○○○、丙○○係霖誠公司股東，於95年9月13
    日共同發函予霖誠公司客戶，陳稱：「乙○○涉有業務侵占
    、背信等罪嫌，並經多次苦勸無效…」、「望請貴公司與霖
    誠公司業務往返時，務必優先考量自身權益，以免自身權益
    無辜受損」等語（原審卷(一)第30、卷(二)79頁）。
  (三)乙○○在合作金庫銀行開設000000000000號帳戶，係供霖誠
    公司使用。
五、本件爭點為：(一)甲○○是否侵吞霖誠公司款項400萬元？(二)
    丁○○、戊○○○、丙○○95年9月13日發函客戶，是否侵
    害霖誠公司、乙○○名譽？茲就兩造論點分述如下。
六、關於甲○○是否侵吞霖誠公司款項400萬元方面：
    霖誠公司主張：甲○○任職霖誠公司會計期間，將公司客戶
    所交付如附表1、2所示102張支票侵吞，面額共計370萬2207
    元，推測甲○○侵占霖誠公司款項達700萬元；應依債務不
    履行、侵權行為與不當得利法則賠償、返還其中400萬元等
    語。甲○○辯稱商業支票日曆簿就附表1支票，雖蓋用「霖
    誠貿易有限公司」、「0000000000000」戳章，但是戳章意
    義不明，且戳章位於甲○○姓名章之後，自不得憑空指稱上
    開24張支票遭其侵占。何況，附表2支票329萬9019元均存入
    甲○○新光帳戶，該帳戶由霖誠公司支付員工餐費、加油費
    、出差費等開銷，款項未遭侵占。95年7月3日，面額30萬15
    00元支票雖存入該帳戶，旋於同年月5日存至霖誠公司在合
    作金庫民權分行所開設第016607號支票帳戶，不生侵吞云云
    。經查：
  (一)附表2所示78張支票係霖誠公司客戶所交付貨款支票，業已
    存入甲○○新光帳戶，金額共329萬9019元，有新光商業銀
    行五常分行97年5月12日新光銀五常字第970078號函與交易
    明細在卷（見原審卷(二)23至52頁），且為甲○○所不爭執（
    見原審卷(二)第146頁、本院卷46頁正面、72頁背面）。上開
    支票既係霖誠公司客戶支付貨款所簽發，依法應由該公司領
    取，甲○○竟存入自己帳戶兌現受有利益，致霖誠公司未收
    受該支票貨款而受有損害，二者間顯有相當因果關係。
  (二)甲○○固辯稱甲○○新光帳戶係供霖誠公司使用，支付員工
    餐費、加油費、出差費等開銷，故甲○○未侵占附表2所示
    329萬9019元元云云。然而，霖誠公司既為依法設立營利事
    業，復在合作金庫民權分行開設第016607號支票帳戶（見原
    審卷(二)第59頁支票存款送款簿存根聯影本），其提示支票或
    支付開銷，均無任何不便，何需借用員工帳戶？又無霖誠公
    司授權資料，所辯顯屬可疑。而甲○○身為霖誠公司會計，
    縱使公司有必要借用帳戶，亦應將各筆資金進出記明於帳冊
    ，但是甲○○迄無任何帳冊以說明資金來源與運用，自難採
    信其片面說詞。何況，甲○○新光帳戶於95年4月20日轉帳8
    萬6818元至甲○○在新光商業銀行五常分行第000000000000
    0號帳戶，以清償現金卡本息債務8萬6818元，有交易明細可
    稽（見原審卷(二)第48、102頁），甲○○亦自承此情（見原
    審卷(二)第48頁），足證甲○○新光帳戶實係供其個人理財所
    用，其將公私款項混淆，空言甲○○新光帳戶係霖誠公司所
    借用云云，洵無足採。
  (三)至於甲○○在95年7月3日將面額30萬1500元支票存入甲○○
    新光帳戶（見附表2編號78），嗣霖誠公司在合作金庫民權
    分行第016607號支票帳戶，曾於同年月5日存入同額款項（
    見原審卷(二)第59頁支票存款送款簿存根聯影本）。然而，甲
    ○○新光帳戶於95年7月3日至5日並無30萬1500元提款紀錄
    ，自難認上開票款已轉入霖誠公司支票帳戶；況該紙支票如
    存入甲○○新光帳戶再轉入霖誠公司帳戶，反而徒增作業流
    程，益證甲○○所辯借用帳戶情節為不可信。本院無從僅因
    二筆交易金額相同，遂認甲○○已將30萬1500元存回霖誠公
    司帳戶。按「無法律上之原因而受利益，致他人受損害者，
    應返還其利益；雖有法律上之原因，而其後已不存在者，亦
    同」，民法第179條定有明文。甲○○無故將霖誠公司如附
    表2所示支票存入甲○○新光帳戶，受有329萬9019元利益，
    並致霖誠公司受有損害，二者間具有因果關係，既如前述，
    自應依不當得利法則返還上述款項予霖誠公司。
  (四)霖誠公司上訴意旨雖另主張附表1所示24張、面額共40萬318
    8元之貨款支票亦遭甲○○侵吞、流向不明。附表1、2支票
    金額雖僅370萬2207元，可合理推估甲○○侵吞總額達700萬
    元；故至少另有29萬7793元損害，得一部訴求400萬元（3,2
    99,019+403,188+297,793=4,000,000）云云。惟甲○○新光
    帳戶並無附表1支票提領紀錄，且商業支票日曆就附表1支票
    雖蓋用「霖誠貿易有限公司」、「0000000000000」戳章，
    但是上開戳記均位於甲○○姓名章之後（見原審卷(一)10至24
    頁），尚難僅因此等戳記推論附表1支票為甲○○取得。霖
    誠公司雖謂甲○○在台北富邦商業銀行股份有限公司民權分
    公司亦開設帳戶；惟該分行99年7月20日北富銀民權字第099
    630A100055號函覆稱，甲○○該行帳戶已於91年10月31日結
    清（見本院卷第122頁）。於附表1支票簽發前，甲○○在台
    北富邦銀行帳戶既已結清，霖誠公司空言支票係甲○○領取
    ，即難採信。霖誠公司嗣提出本院99年1月12日98年度上訴
    字第3294號甲○○違反商業會計法刑事判決；但是判決並未
    認定甲○○侵占附表1支票或其他款項（見本院卷第94至99
    頁），參以霖誠公司迄未說明附表1支票原因關係、是否經
    霖誠公司背書交付他人、提示領款者與時間，復未向客戶查
    核支票兌領者是否係甲○○；故附表1支票是否係甲○○兌
    領、或可歸責於甲○○致霖誠公司未能領取，尚屬不明。霖
    誠公司既未說明支票提示付款情節，又無客戶查核資料以證
    明確係甲○○領款；其聲請本院向附表1支票付款銀行逐一
    查核領款情形，即無必要。故霖誠公司仍執前詞，憑空臆測
    附表1支票遭甲○○侵吞、流向不明，且依民事訴訟法第222
    條認定至少尚有29萬7793元損害，均非可取。
    霖誠公司既未證明另有70萬0981元損失（即附表1所示40萬
    3188元、其餘損害29萬7793元），其仍執前詞並依民法第
    227條債務不履行損害賠償請求權、侵權行為與不當得利法
    則，請求甲○○給付此部分款項，即無可採。
七、關於丁○○、戊○○○、丙○○95年9月13日發函客戶，是
    否侵害霖誠公司、乙○○名譽方面：
    霖誠公司與乙○○主張丁○○、戊○○○、丙○○於95年9
    月13日寄發不實信函予霖誠公司客戶，損及其名譽，導致下
    游廠商不再與霖誠公司交易，應負侵權行為賠償責任云云。
    戊○○○、丙○○則辯以乙○○確將霖誠公司客戶支票存入
    個人帳戶，故信函內容並非虛假；檢察官亦對丁○○、戊○
    ○○、丙○○不起訴處分。何況霖誠公司與乙○○均未證明
    具體損害情節等語。經查：
  (一)丁○○、戊○○○、丙○○於95年9月13日發函予霖誠公司
    客戶，陳稱：「乙○○涉有業務侵占、背信等罪嫌，並經多
    次苦勸無效…」、「望請貴公司與霖誠公司業務往返時，務
    必優先考量自身權益，以免自身權益無辜受損」等語（見不
    爭執事項(二)），應認丁○○、戊○○○、丙○○確有上述發
    函行為。
  (二)查公司與法定代理人（負責人）係不同人格，故公司使用法
    定代理人個人帳戶，並不符合常規；股東據以質疑資產挪用
    問題，尚屬正當行使權利範疇。查霖誠公司於合作金庫民權
    分行開設第016607號支票帳戶，得於該帳戶提領客戶支票，
    已如前述；而乙○○亦在合作金庫銀行開設000000000000號
    帳戶供霖誠公司使用（見不爭執事項(三)），亦如前述，故乙
    ○○將公司客戶支票存入私人帳戶，即有可議之處。丁○○
    等人曾對乙○○提出告訴，台灣台北地方法院檢察署96年11
    月30日95年度偵25405號不起訴處分書，亦認定霖誠公司支
    票曾存入乙○○帳戶（見原審卷(二)第63頁背面），堪認乙○
    ○帳戶與霖誠公司帳款確有混用情事。上開混用情節與霖誠
    公司對甲○○指控內容相類似，均欠缺法律上正當性。則股
    東丁○○、戊○○○、丙○○認乙○○與公司帳戶不宜混用
    ，因而質疑並寄發前述信函予霖誠公司客戶，即不得謂其有
    何侵害名譽或信用之故意、過失。
  (三)霖誠公司與乙○○曾對丁○○、戊○○○、丙○○提出妨害
    名譽等告訴，經台灣台北地方法院檢察署96年度偵字第2139
    5號不起訴處分，嗣聲請再議，仍由台灣高等法院檢察署97
    年9月23日97年度上聲議字第5120號處分書駁回再議，理由
    略以「三、按誹謗罪之成立，除行為人在客觀上須有指摘或
    傳述足以毀損他人名譽之事外，尚須在主觀上有毀損他人名
    譽之故意，方具構成要件該當性。而行為人是否具有主觀構
    成要件故意，須依行為當時之具體情況客觀判斷之。亦即行
    為人如係以善意發表言論而客觀上符合刑法第311條所定之
    阻卻構成要件事由者，縱足以造成毀損他人名譽之結果，如
    其主觀上並不具備誹謗之故意及散布於眾之不法意圖，亦不
    該當於誹謗罪之構成要件。倘無充分證據足證行為人係出於
    惡意，即應推定其係以善意為之，此即所謂真實惡意原則。
    又『對於誹謗之事，能證明其為真實者不罰』，刑法第310
    條第3項前段定有明文，此係針對言論內容與事實相符者之
    保障，並藉以限定刑罰權之範圍，非謂指摘或傳述誹謗事項
    之行為人，必須自行證明其言論內容確屬真實，始能免於刑
    責。惟行為人雖不能證明言論內容為真實，但依其所提證據
    資料，認為行為人有相當理由確信其為真實者，即不能以誹
    謗罪之刑責相繩，司法院大法官會議釋字第509號解釋文可
    供參照。是行為人若係針對特定事項，依個人之價值判斷而
    提出主觀之意見及評論，縱其批評內容足令被批評者感到不
    快，尚難認構成誹謗罪。本件被告3人（指丁○○、戊○○
    ○、丙○○）與聲請人均為霖誠公司股東，霖誠公司原係由
    被告丁○○擔任代表人，後改由聲請人擔任一節，均為被告
    等及聲請人（指霖誠公司與乙○○）所是認，而經營權轉移
    過程，雙方對公司相關業務多有爭執，聲請人並因而遭被告
    3人具狀提出告訴，是被告3人發函予霖誠公司交易之廠商，
    敘明與聲請人生訟等情，尚難認其等主觀上有何誹謗聲請人
    名譽之犯意，揆諸首揭說明，檢察官認定被告之行為尚與誹
    謗罪之構成要件有間，且佐以其等於發股東函前業已對聲請
    人提出告訴，據以推論其等主觀上並無誹謗之主觀犯意，核
    尚無違誤」等語（見原審卷(二)第110至114、179至182頁）。
    益徵丁○○、戊○○○、丙○○上開信函並非全然無據，乙
    ○○既將其個人與霖誠公司帳戶混用，於釐清資金關係且歸
    還公司以前，丁○○、戊○○○、丙○○對此提出質疑、批
    判，即不得認霖誠公司與乙○○名譽遭受不法貶損。從而，
    霖誠公司與乙○○請求應連帶賠償每人各50萬元，於法無據
    。
八、綜上所述，甲○○任職霖誠公司期間，擅自將附表2所示78
    張支票、面額共329萬9019元存入甲○○新光帳戶，自應返
    還所受利益於霖誠公司。霖誠公司雖主張附表1支票40萬318
    8元亦遭甲○○領取、另有損害29萬7793元以上，則非可取
    ；而霖誠公司與乙○○另主張丁○○、戊○○○、丙○○寄
    發廠商信函內容不實，侵害其名譽，戊○○○、丙○○應連
    帶給付每人50萬元，亦非可採。甲○○辯稱甲○○新光帳戶
    係霖誠公司所借用，且30萬1500元已返還公司，均無足採。
    從而，霖誠公司基於不當得利，請求甲○○給付329萬9019
    元，及自起訴狀送達翌日（即97年3月21日）起至清償日止
    按年息百分之五計算之利息；為有理由，應予准許。逾此所
    為請求，即霖誠公司依不當得利、及債務不履行與侵權行為
    法則，請求甲○○給付70萬0981元（附表1所示40萬3188元
    、其餘損害29萬7793元），以及霖誠公司、乙○○基侵權行
    為法則請求戊○○○、丙○○連帶賠償每人50萬元部分；均
    為無理由，應予駁回。是則原審就霖誠公司對甲○○上開應
    予准許部分及不應准許部分，分別為霖誠公司勝訴及敗訴判
    決（含更正裁定），並依兩造聲請為准免假執行之宣告，於
    法並無違誤；甲○○及霖誠公司上訴意旨分別指摘原判決各
    自部分不當，求予廢棄改判，均為無理由，應駁回其上訴。
    至於原審就霖誠公司、乙○○請求戊○○○、丙○○連帶給
    付部分，為霖誠公司與乙○○敗訴判決，經核於法並無不合
    ；霖誠公司與乙○○就此部分上訴，為無理由，應駁回其上
    訴。
九、本件為判決基礎之事證已明，兩造其餘主張、陳述及所提證
    據，經審酌後，認均與本件結論無礙，不再一一論列，併予
    敘明。
八、據上論結，本件兩造上訴為無理由，爰判決如主文。
中    華    民    國    99    年    10    月    5     日
                    民事第十六庭
                        審判長法  官  藍文祥
                              法  官  張競文
                              法  官  吳燁山
正本係照原本作成。
如不服本判決，應於收受送達後20日內向本院提出上訴書狀，其
未表明上訴理由者，應於提出上訴後20日內向本院補提理由書狀
（均須按他造當事人之人數附繕本）上訴時應提出委任律師或具
有律師資格之人之委任狀；委任有律師資格者，另應附具律師資
格證書及釋明委任人與受任人有民事訴訟法第466條之1第1項但
書或第2項（詳附註）所定關係之釋明文書影本。如委任律師提
起上訴者，應一併繳納上訴審裁判費。
中    華    民    國    99    年    10    月    5     日
                              書記官  于  誠
附註：
民事訴訟法第466條之1（第1項、第2項）：
對於第二審判決上訴，上訴人應委任律師為訴訟代理人。但上訴
人或其他法定代理人具有律師資格者，不在此限。
上訴人之配偶、三親等內之血親、二親等內之姻親，或上訴人為
法人、中央或地方機關時，其所屬專任人員具有律師資格並經法
院認為適當者，亦得為第三審訴訟代理人。
附表1：未存入甲○○新光帳戶之霖誠公司客戶支票
┌──┬────────────┬──────┬─────┬────┐
│編號│     公司名稱           │    票期    │  金額    │  備註  │
│    │                        │            │（新台幣）│        │
├──┼────────────┼──────┼─────┼────┤
│ 1  │尚宏企業有限公司        │95年1月24 日│2萬8265元 │        │
├──┼────────────┼──────┼─────┼────┤
│ 2  │萬和（新竹萬和行）      │95年1月25日 │1萬2400元 │        │
├──┼────────────┼──────┼─────┼────┤
│ 3  │周日興（福和春商行）    │95年2月28日 │2萬2150元 │        │
├──┼────────────┼──────┼─────┼────┤
│ 4  │正翔水電衛生材料有限公司│95年2月28日 │1萬7429元 │        │
├──┼────────────┼──────┼─────┼────┤
│ 5  │萬和（新竹萬和行）      │95年2月28日 │4300元    │        │
├──┼────────────┼──────┼─────┼────┤
│ 6  │金福興（金興發實業社）  │95年2月28日 │3萬3630元 │        │
├──┼────────────┼──────┼─────┼────┤
│ 7  │金日用日剪行            │95年2月28日 │7760元    │        │
├──┼────────────┼──────┼─────┼────┤
│ 8  │金銓興公司              │95年2月28日 │5410元    │        │
├──┼────────────┼──────┼─────┼────┤
│ 9  │金源興實業社            │95年2月28日 │2700元    │        │
├──┼────────────┼──────┼─────┼────┤
│ 10 │樹林家飾企業有限公司    │95年3月3日  │6萬1460元 │        │
├──┼────────────┼──────┼─────┼────┤
│ 11 │進大公司                │95年3月5日  │6080元    │        │
├──┼────────────┼──────┼─────┼────┤
│ 12 │安堤（斑笙）            │95年3月5日  │1萬2300元 │        │
├──┼────────────┼──────┼─────┼────┤
│ 13 │金海鋒實業有限公司      │95年3月5日  │2萬5100元 │        │
├──┼────────────┼──────┼─────┼────┤
│ 14 │翠園蒙古烤肉餐廳        │95年3月7日  │1萬8200元 │        │
├──┼────────────┼──────┼─────┼────┤
│ 15 │大成雜貨                │95年3月31日 │1萬1400元 │        │
├──┼────────────┼──────┼─────┼────┤
│ 16 │金銓興公司              │95年3月31日 │1萬4850元 │        │
├──┼────────────┼──────┼─────┼────┤
│ 17 │金興源實業社            │95年3月31日 │8220元    │        │
├──┼────────────┼──────┼─────┼────┤
│ 18 │金福興（金興發實業社）  │95年3月31日 │1萬8180元 │        │
├──┼────────────┼──────┼─────┼────┤
│ 19 │今日用日剪行            │95年3月31日 │2萬1020元 │        │
├──┼────────────┼──────┼─────┼────┤
│ 20 │六福七彩公司            │95年5月10日 │9500元    │        │
├──┼────────────┼──────┼─────┼────┤
│ 21 │泰新不銹鋼有限公司      │95年5月20日 │1萬7200元 │        │
├──┼────────────┼──────┼─────┼────┤
│ 22 │尚宏企業有限公司        │95年5月26日 │3萬4614元 │        │
├──┼────────────┼──────┼─────┼────┤
│ 23 │洪春梅西點器具店        │95年5月23日 │6590元    │        │
├──┼────────────┼──────┼─────┼────┤
│ 24 │榮珍烘焙原料器具行      │95年5月25日 │4430元    │        │
├──┼────────────┴──────┴─────┴────┤
│合計│ 40萬3188元                                                 │
├──┴──────────────────────────────┤
│註１：尚宏企業有限公司於95年2月22日將票期95年2月20日、票面金額7萬 │
│      0935元之票據存入甲○○帳戶（附表2編號58）                   │
│註２：瑞德於95年3月9日將票期95年3月5日、票面金額8100元之票據存入林│
│      雅琳帳戶（附表2編號62）                                     │
│註３：三華行有限公司於95年3月27日將票期95年3月25日、票面金額1萬   │
│      4111 元之票據存入甲○○帳戶（附表2編號63）                  │
│註４：七彩（彩新百貨行）於95年3月31日將票期95年3月31日、票面金額1 │
│      萬2140元之票據存入甲○○帳戶（附表2編號64）                 │
│註５：明泰公司於95年3月31日將票期95年3月31日、票面金額2萬2000元之 │
│      票據存入甲○○帳戶（附表2編號66）                           │
│註６：聯美家庭五金日用百貨於95年3月31日將票期95年3月31日、票面金額│
│      1 萬8300元之票據存入甲○○帳戶（附表2編號65）               │
│註７：嘉政興業有限公司於95年3月31日將票期95年3月31日、票面金額3萬 │
│      9111元之票據存入甲○○帳戶（附表2編號67）                   │
│註８：樹林家飾企業有限公司於95年4月6日將票期95年4月1日、票面金額21│
│      萬7351元之票據存入甲○○帳戶（附表2編號69）                 │
│註９：民生聯美（聯豐商行）於95年4月7日將票期95年4月5日、票面金額2 │
│      萬4400元之票據存入甲○○帳戶（附表2編號70）                 │
│註１０：忠寬實業有限公司於95年4月17日將票期95年4月14日、票面金額3萬 │
│      7100元之票據存入甲○○帳戶（附表2編號71）                   │
│註：美丰商行於95年4月20日將票期95年4月20日、票面金額8090元之票據│
│      存入甲○○帳戶（附表2編號72）                               │
│註：尚宏（企業有限公司）於95年4月26日將票期95年4月25日、票面金額│
│      2 萬5488元之票據存入甲○○帳戶（附表2編號73）               │
└─────────────────────────────────┘
附表2：93年7月至95年7月，存入甲○○新光帳戶之霖誠公司客
       戶支票
┌──┬──────┬─────┬──┬──┬──────┬─────┬───┐
│編號│日期        │金額      │備註│編號│日期        │金額      │備註  │
├──┼──────┼─────┼──┼──┼──────┼─────┼───┤
│ 1  │93年7月13日 │4萬3160元 │    │ 40 │94年10月13日│3萬4108元 │      │
├──┼──────┼─────┼──┼──┼──────┼─────┼───┤
│ 2  │93年9月1日  │4萬3610元 │    │ 41 │94年10月18日│3萬5500元 │      │
├──┼──────┼─────┼──┼──┼──────┼─────┼───┤
│ 3  │93年9月29日 │1萬1200元 │    │ 42 │94年10月26日│4萬1133元 │      │
├──┼──────┼─────┼──┼──┼──────┼─────┼───┤
│ 4  │93年10月4日 │3萬6900元 │    │ 43 │94年10月31日│1萬3600元 │      │
├──┼──────┼─────┼──┼──┼──────┼─────┼───┤
│ 5  │93年10月20日│1萬2547元 │    │ 44 │94年11月1日 │3萬4300元 │      │
├──┼──────┼─────┼──┼──┼──────┼─────┼───┤
│ 6  │93年11月2日 │6萬7290元 │    │ 45 │94年11月2日 │6萬6330元 │      │
├──┼──────┼─────┼──┼──┼──────┼─────┼───┤
│ 7  │93年12月7日 │4萬5270元 │    │ 46 │94年11月7日 │2萬元     │      │
├──┼──────┼─────┼──┼──┼──────┼─────┼───┤
│ 8  │93年12月16日│1萬2310元 │    │ 47 │94年11月18日│5068元    │      │
├──┼──────┼─────┼──┼──┼──────┼─────┼───┤
│ 9  │93年12月29日│1萬0700元 │    │ 48 │94年11月23日│2萬7857元 │      │
├──┼──────┼─────┼──┼──┼──────┼─────┼───┤
│ 10 │94年1月5日  │9萬6280元 │    │ 49 │94年12月5日 │5萬5430元 │      │
├──┼──────┼─────┼──┼──┼──────┼─────┼───┤
│ 11 │94年1月27日 │2萬7370元 │    │ 50 │94年12月26日│6萬4200元 │      │
├──┼──────┼─────┼──┼──┼──────┼─────┼───┤
│ 12 │94年2月2日  │6160元    │    │ 51 │94年12月29日│6400元    │      │
├──┼──────┼─────┼──┼──┼──────┼─────┼───┤
│ 13 │94年2月15日 │2萬9330元 │    │ 52 │95年1月2日  │1萬1100元 │      │
├──┼──────┼─────┼──┼──┼──────┼─────┼───┤
│ 14 │94年3月3日  │1萬8527元 │    │ 53 │95年1月2日  │1萬2560元 │      │
├──┼──────┼─────┼──┼──┼──────┼─────┼───┤
│ 15 │94年3月11日 │1萬1100元 │    │ 54 │95年1月3日  │17萬2133元│      │
├──┼──────┼─────┼──┼──┼──────┼─────┼───┤
│ 16 │94年3月15日 │4萬2340元 │    │ 55 │95年1月25日 │4萬0665元 │      │
├──┼──────┼─────┼──┼──┼──────┼─────┼───┤
│ 17 │94年3月22日 │2萬7475元 │    │ 56 │95年2月7日  │2萬9463元 │      │
├──┼──────┼─────┼──┼──┼──────┼─────┼───┤
│ 18 │94年3月31日 │4萬3360元 │    │ 57 │95年2月14日 │5萬3880元 │      │
├──┼──────┼─────┼──┼──┼──────┼─────┼───┤
│ 19 │94年4月8日  │1萬9500元 │    │ 58 │95年2月22日 │7萬0935元 │   △ │
├──┼──────┼─────┼──┼──┼──────┼─────┼───┤
│ 20 │94年4月14日 │3萬1660元 │    │ 59 │95年3月2日  │5萬5517元 │      │
├──┼──────┼─────┼──┼──┼──────┼─────┼───┤
│ 21 │94年5月19日 │4萬2250元 │    │ 60 │95年3月3日  │10萬5339元│      │
├──┼──────┼─────┼──┼──┼──────┼─────┼───┤
│ 22 │94年6月1日  │2萬0170元 │    │ 61 │95年3月6日  │2萬1025元 │      │
├──┼──────┼─────┼──┼──┼──────┼─────┼───┤
│ 23 │94年6月7日  │5萬1630元 │    │ 62 │95年3月9日  │8100元    │   △ │
├──┼──────┼─────┼──┼──┼──────┼─────┼───┤
│ 24 │94年6月30日 │4650元    │    │ 63 │95年3月27日 │1萬4111元 │   △ │
├──┼──────┼─────┼──┼──┼──────┼─────┼───┤
│ 25 │94年6月30日 │5510元    │    │ 64 │95年3月31日 │1萬2140元 │   △ │
├──┼──────┼─────┼──┼──┼──────┼─────┼───┤
│ 26 │94年6月30日 │6980元    │    │ 65 │95年3月31日 │1萬8300元 │   △ │
├──┼──────┼─────┼──┼──┼──────┼─────┼───┤
│ 27 │94年6月30日 │1萬7500元 │    │ 66 │95年3月31日 │2萬2000元 │   △ │
├──┼──────┼─────┼──┼──┼──────┼─────┼───┤
│ 28 │94年6月30日 │2萬3600元 │    │ 67 │95年3月31日 │3萬9111元 │   △ │
├──┼──────┼─────┼──┼──┼──────┼─────┼───┤
│ 29 │94年6月30日 │4萬4800元 │    │ 68 │95年4月4日  │7萬3670元 │      │
├──┼──────┼─────┼──┼──┼──────┼─────┼───┤
│ 30 │94年7月26日 │2萬2900元 │    │ 69 │95年4月6日  │21萬7351元│   △ │
├──┼──────┼─────┼──┼──┼──────┼─────┼───┤
│ 31 │94年7月27日 │4萬4500元 │    │ 70 │95年4月7日  │2萬4400元 │   △ │
├──┼──────┼─────┼──┼──┼──────┼─────┼───┤
│ 32 │94年8月9日  │3萬1390元 │    │ 71 │95年4月17日 │3萬7100元 │   △ │
├──┼──────┼─────┼──┼──┼──────┼─────┼───┤
│ 33 │94年8月30日 │1萬1300元 │    │ 72 │95年4月20日 │8090元    │   △ │
├──┼──────┼─────┼──┼──┼──────┼─────┼───┤
│ 34 │94年9月5日  │1萬元     │    │ 73 │95年4月25日 │2萬5488元 │   △ │
├──┼──────┼─────┼──┼──┼──────┼─────┼───┤
│ 35 │94年9月8日  │18萬4000元│    │ 74 │95年6月1日  │6萬0996元 │      │
├──┼──────┼─────┼──┼──┼──────┼─────┼───┤
│ 36 │94年9月9日  │1萬3100元 │    │ 75 │95年6月2日  │4萬9900元 │      │
├──┼──────┼─────┼──┼──┼──────┼─────┼───┤
│ 37 │94年9月15日 │3萬9220元 │    │ 76 │95年6月5日  │6250元    │      │
├──┼──────┼─────┼──┼──┼──────┼─────┼───┤
│ 38 │94年9月30日 │8300元    │    │ 77 │95年6月26日 │14萬9000元│      │
├──┼──────┼─────┼──┼──┼──────┼─────┼───┤
│ 39 │94年10月4日 │3萬6580元 │    │ 78 │95年7月3日  │30萬1500元│      │
├──┴──────┴─────┴──┴──┴──────┴─────┴───┤
│總計：329萬9019元。                                                         │
│附註：△表示該紙支票已於附表1註記說明。                                     │
└──────────────────────────────────────┘

司法院資訊處製作；財團法人民間司法改革基金會備份。
